【裁判字號】    97,易,3300
【裁判日期】    970917
【裁判案由】    竊盜
【裁判全文】
臺灣臺中地方法院刑事判決              97年度易字第3300號
公  訴  人  臺灣臺中地方法院檢察署檢察官
被      告  甲○○
上列被告因竊盜案件，經檢察官提起公訴（97年度偵緝字第1613
號），本院判決如下：
    主  文
甲○○毀壞安全設備竊盜，累犯，處有期徒刑拾月。
    事  實
一、甲○○前因竊盜案件，經本院判處有期徒刑2 年2 月確定，
    於民國95年10月31日縮短刑期執行完畢。竟不知悔改，意圖
    為自己不法之所有，基於竊盜之犯意，於96年12月27日23時
    前某時，至臺中市○區○○路185 號9 樓之4 丙○○所承租
    之套房，以不詳方式，毀壞門鎖，進入房內，竊取丙○○所
    有放置房間抽屜裡現金新臺幣（下同）20,000元、黃金項鍊
    1 條（價值約2,000 元）、白金戒指1 只（價值約10,000元
    ）、名牌皮夾1 個（價值約8,000 元）及茶几上撲滿內現金
    3,000 餘元得手。嗣於96年12月29日16時30分許，經丙○○
    發覺其住處遭竊，報警循線查獲，始悉上情。
二、案經臺中市警察局第一分局報請臺灣臺中地方法院檢察署檢
    察官偵查起訴。
    理  由
壹、程序方面：
    按被告以外之人於審判外之言詞或書面陳述，除法律有規定
    者外，不得作為證據。被告以外之人於審判外之陳述，雖不
    符刑事訴訟法第159 條之1 至4 之規定，而經當事人於審判
    程序同意作為證據，法院審酌該言詞陳述或書面陳述作成時
    之情況，認為適當者，亦得為證據。刑事訴訟法第159 條第
    1 項、第159 條之5 第1 項分別定有明文。被害人丙○○之
    警詢及檢察事務官詢問筆錄，均屬被告以外之人在審判外之
    言詞陳述，原不得作為證據，但經被告同意作為證據，本院
    審酌該言詞陳述作成之情況，認為適當，得為證據，合先敘
    明。
貳、實體方面：
一、訊據被告甲○○於本院矢口否認有何竊盜犯行。辯稱：對本
    件毫無印象云云（詳本院卷14頁）。惟查，被害人丙○○所
    承租位在臺中市○區○○路185 號9 樓之4 套房，於96年12
    月27日23時前某時，遭人毀壞門鎖進入房內，且其所有現金
    20,000元、黃金項鍊1 條、白金戒指1 只、名牌皮夾1 個及
    茶几上撲滿內現金3,000 餘元遭竊等情，業據被害人丙○○
    於警詢及檢察事務官詢問時指稱：我於96年12月27日23時許
    回家發現門鎖被破壞，我的鑰匙打不開，便請鎖匠來開鎖，
    嗣於同月29日16時30分許請鎖匠來換新鎖，要拿現金付錢時
    才發現東西被偷等語甚詳（詳警卷2 頁，偵卷31頁）。又臺
    中市警察局第一分局員警據報到場，在房內茶几上撲滿底部
    採獲2 枚指紋，經送內政部警政署刑事警察局鑑驗，確認該
    2 枚指紋分別與檔存被告之右環、右中指指紋相符，有臺中
    市警察局第一分局現場勘察報告、現場採證照片9 張及內政
    部警政署刑事警察局97年2 月18日刑紋字第0970015479號鑑
    驗書在卷可稽。依此，被害人丙○○所有撲滿內現金遭竊，
    且在撲滿底部採得被告所有指紋2 枚，足徵被告必曾進入屋
    內，且翻動屋內物品無誤。此外，被告於本院供稱：不認識
    丙○○等語甚詳，足認被告所有指紋，自無可能係基於訪友
    等正當目的而留下。是以，被告顯係持不詳工具（無證據證
    明屬兇器），破壞門鎖，進入房內，竊取被害人丙○○所有
    上開物品甚明。被告上開所辯，顯屬卸責之詞，不足採信。
    綜上，本件事證明確，被告犯行，堪以認定。
二、核被告所為，係犯刑法第321 條第1 項第2 款毀壞安全設備
    竊盜罪。另被害人丙○○固於96年12月27日23時許返家始發
    現遭竊，惟依現存證據，尚無法證明被告係於該日23時前之
    夜間某時，進入房內竊盜，尚不得論以同法第321 條第1 項
    第1 款於夜間侵入住宅竊盜罪，併此說明。又其前因竊盜案
    件，經本院判處有期徒刑2 年2 月確定，於95年10月31日縮
    短刑期執行完畢，有臺灣高等法院被告前案紀錄表在卷可稽
    。茲被告於有期徒刑執行完畢後，5 年內，再犯本件有期徒
    刑以上之罪，為累犯，依刑法第47條第1 項規定，加重其刑
    。爰審酌被告甫因案執行有期徒刑完畢，仍不知悔改，毀壞
    安全設備，進入被害人丙○○承租之套房，竊取被害人丙○
    ○所有現金及物品，影響住居安全，並侵害財產權，及犯後
    否認犯行，態度不佳等一切情狀，量處如主文所示之刑。
據上論斷，應依刑事訴訟法第284 條之1 、第299 條第1 項前段
，刑法321 條第1 項第2 款、第47條第1 項，判決如主文。
本案經檢察官乙○○到庭執行職務
中    華    民    國    97    年    9     月    17    日
                  刑事第十六庭  法  官  柯志民
上正本證明與原本無異。
如不服本判決，應於收送達後10日內向本院提出上訴書狀（應敘
述具體理由並附繕本）。
上訴書狀如未敘述理由，應於上訴期間屆滿後20日內補提理由書
於本院。
                                書記官  賴亮蓉
中    華    民    國    97    年    9     月    17    日
論罪之法條全文：
刑法第321條
犯竊盜罪而有左列情形之一者，處六月以上、五年以下有期徒刑
：
一  於夜間侵入住宅或有人居住之建築物、船艦或隱匿其內而犯
    之者。
二  毀越門扇、牆垣或其他安全設備而犯之者。
三  攜帶兇器而犯之者。
四  結夥三人以上而犯之者。
五  乘火災、水災或其他災害之際而犯之者。
六  在車站或埠頭而犯之者。
前項之未遂犯罰之。


司法院資訊處製作；財團法人民間司法改革基金會備份。
